【裁判字號】    95,上訴,1099
【裁判日期】    950622
【裁判案由】    搶奪
【裁判全文】
臺灣高等法院刑事判決                95年度上訴字第1099號
上  訴  人
即  被  告  甲○○
                    現在臺灣臺北監獄臺北分監執行中
上列上訴人即被告因搶奪案件，不服臺灣板橋地方法院94年度訴
字第3107號，中華民國95年2月9日第一審判決（起訴案號：臺灣
板橋地方法院檢察署94年度偵字第18955號），提起上訴，本院
判決如下：
    主  文
上訴駁回。
    事實及理由
一、本案經本院審理結果，認第一審以上訴人即被告甲○○連續
    犯刑法第325條第1項之搶奪罪，累犯，判處有期徒刑2年，
    認事用法及量刑均無不當，應予維持，除關於原審94年度訴
    字第1767號案件與本案之關係，說明如後述三外，其餘均引
    用第一審判決書記載之事實、證據及理由（如附件）。
二、被告上訴意旨略以：原審量刑過重，為無理由，應予駁回。
三、被告於本院審理中另陳稱：其另有搶奪案件業經原審以94年
    度訴字第1767號判決之案件，與本案有連續犯之關係云云。
    惟按刑事訴訟法第294條（舊法）第1款規定，案件曾經判決
    確定者，應為免訴之判決，係以同一案件，已經法院為實體
    上之確定判決，該被告應否受刑事制裁，即因前次判決而確
    定，不能更為其他有罪或無罪之實體上裁判。此項原則，關
    於實質上一罪或裁判上一罪（如刑法第55條及第56條之犯罪
    ），其一部事實已經判決確定者，對於構成一罪之其他部分
    ，固亦均應適用，但此種情形，係因審判不可分之關係，在
    審理事實之法院，對於全部犯罪事實，按照刑事訴訟法第
    246 條（舊法）規定本應予以審判，故其確定判決之既判力
    ，亦自應及於全部之犯罪事實，若在最後審理事實法院宣示
    判決後，始行發生之事實，既非該法院所得審判，即為該案
    判決之既判力所不能及，檢察官或自訴人如就此部發生之事
    實依法起訴，既不在曾經確定判決之範圍以內，即係另一犯
    罪間題，受訴法院仍應分別為有罪或無罪之實體上裁判，縱
    令檢察官或自訴人，係就前案事實與其後新發生之事實，誤
    認為實質上一罪或裁判上一罪，一併起訴，受訴法院除應將
    前案確定判決既判力所及部分諭知免訴外，關於其後新發生
    之事實，並不在刑事訴訟法第294條（舊法）第1款所載情形
    之列，非可一併免訴。最高法院32年上字第2578號著有判例
    可資參照。查本件被告本案之行為時間為94年10月31日、11
    月15 日，而被告另案經原審以94年度訴字第1767號判決之
    搶奪案件，係於94年10月26日判決，此有原審94年度訴字第
    1767號判決書資料在卷可查，是被告本案行為時間，顯係在
    原審94 年度訴字第1767號判決之後，是本案之犯行，顯非
    原審法院於94年度訴字第1767號案件中所得審判，即本案之
    犯行並非原審94年度訴字第1767號判決之既判力所能及，本
    案之犯行既經檢察官依法起訴，既不在曾經確定判決之範圍
    以內，即係另一犯罪案件間題，受訴法院仍應分別為有罪或
    無罪之實體上裁判，被告此部分所陳意見，於法顯非可採。
    附此敘明。
據上論結，應依刑事訴訟法第373條、第368條，判決如主文。
本案經檢察官張啟彬到庭執行職務。
中    華    民    國    95    年    6    月    22    日
                  刑事第三庭審判長法  官  許國宏
                                  法  官  楊貴志
                                  法  官  林銓正
以上正本證明與原本無異。
如不服本判決，應於收受送達後10日內向本院提出上訴書狀，其
未敘述上訴之理由者並得於提起上訴後10日內向本院補提理由書
（均須按他造當事人之人數附繕本）。
                                  書記官  陳玲憶
中    華    民    國    95    年    6     月    23    日


司法院資訊處製作；財團法人民間司法改革基金會備份。
